【裁判字號】    89,訴,534
【裁判日期】    891129
【裁判案由】    毒品危害防制條例
【裁判全文】
臺灣嘉義地方法院刑事判決                          八十九年度訴字第五三四號
    公  訴  人  臺灣嘉義地方法院檢察署檢察官
    被      告  丙○○
    指定辯護人  本院公設辯護人  丁○○
右列被告因毒品危害防制條例案件，經檢察官提起公訴（八十九年度偵字第四九００
號），本院判決如左：
    主  文
丙○○連續販賣第二級毒品，處有期徒刑壹拾年。扣案之第二級毒品安非他命貳小包
（重貳點壹公克、零點貳公克，不含夾鏈袋及錫箔紙），均沒收銷燬之。扣案包裝安
非他命之夾鏈袋壹個、錫箔紙壹張及行動電話手機（含晶片壹枚）壹支，均沒收之。
因販賣第二級毒品所得之新臺幣伍仟元，沒收之，如一部或全部不能沒收時，以其財
產抵償之。
    事  實
一、丙○○曾有多次竊盜、偽造文書、傷害、違反麻醉藥品管理條例案件前科，又因
    違反麻醉藥品管理條例案件，經法院判處有期徒刑九月確定，復因違反麻醉藥品
    管理條例、藥事法案件分別經法院判處有期徒刑五年六月、八月確定，更定應執
    行刑六年八月，於入監服刑後，經假釋出獄後又撤銷假釋，現在執行上開殘刑中
    。仍不知悔改，又基於概括犯意，意圖營利，連續於附表所示之時、地，將表列
    之數量之第二級毒品安非他命，以表列之價格販賣給甲○○、乙○○及戊○○等
    人施用，嗣甲○○、乙○○經警查獲後，乃交待毒品來源，遂由警授意乙○○以
    丙○○之行動電話門號0000000000號連絡購買安非他命事宜，並約定
    時、地交易，經警於現場佈置埋伏，嗣丙○○依約於八十九年八月十四日十八時
    許，駕駛車牌號碼ＳＦ－５２２０號藍色箱型車到達嘉義縣大林鎮三村里橋仔頭
    往台一線產業道路旁之約定地點，即為警方車輛夾住，動彈不得，丙○○隨即將
    一包香菸盒往溝渠丟棄，經警扣案後發現內有二包安非他命（一包夾鏈袋包裝，
    重二．一公克、一包錫箔紙包裝，重０．二公克）而查獲。
二、案經嘉義縣警察局移送台灣嘉義地方法院檢察署檢察官偵查起訴。
    理  由
一、訊據被告丙○○矢口否認右揭犯行，辯稱：其未販賣安非他命給甲○○、乙○○
    、戊○○，是他們賣我的。丟到排水溝的安非他命是我自己在吸用，剛從斗南買
    回來，之前至八月初八、九日止，都是向乙○○買的。因為被警查獲，帶警前往
    查緝來源時，剛好戊○○在場被查獲身上有安非他命，所以戊○○才攀咬我販賣
    云云。經查，右揭事實，業據證人甲○○、乙○○於警訊中指證明確，而戊○○
    亦於警訊、偵查中及本院初訊時指證綦詳，而被告確因警方授意乙○○以被告之
    行動電話號碼0000000000號連絡購買安非他命事宜，並約定時、地交
    易而遭警緝獲，亦經乙○○於警訊中證述綦詳，並經警員王聰典於偵查中證述屬
    實，並有被告帶至交易現場之安非他命二包（一包夾鏈袋包裝，重二．一克，一
    包錫箔紙包裝，重０．二公克，現改用夾鏈袋包裝）扣案可資佐證。至戊○○與
    被告對質時，改稱：沒有向被告購買云云，顯係與共同借提時，利用機會於囚車
    上或拘留室事先串證，而為迴護之詞，為不足取。從而，被告以前開情詞置辯，
    諉無可採。本件事證明確，被告之犯行，洵堪認定。
二、核被告所為，係犯毒品危害防制條例第四條第二項販賣第二級毒品之罪。被告先
    後多次犯行，時間緊接，所犯構成要件相同，顯係基於概括犯意為之，為連續犯
    ，依刑法第五十六條規定，以一罪論，並依法加重其刑。惟被告所犯上開罪名，
    最高刑度為無期徒刑，依刑法第六十五條第一項規定，不得加重，爰僅加重有期
    徒刑部分。又被告經警誘捕時，準備供販賣用而持有之安非他命，應係屬意圖販
    賣而持有之低度行為，為販賣之高度行為所吸收，不另論罪。爰審酌被告之品性
    、犯罪之動機、目的、手段、所生之危害及犯罪後之態度等一切情狀，量處如主
    文所之示之刑，以示儆懲。又扣案之安非他命二包（重分別為二．一公克、０．
    二公克），為違禁物，爰依法宣告沒收銷燬之。供包裝上開安非他命用之夾鏈袋
    一個、錫箔紙一張及行動電話手機（含晶片一枚）一支，為被告所有，供販賣安
    非他命包裝或連絡之用，併依法宣告沒收之。又被告販賣第二級毒品所得五千元
    ，係其因犯罪所得之財物，爰併宣告沒收之，如全部或一部不能沒收時，以其財
    產抵償之。至公訴人以被告上開被警誘捕時之犯行，認係構成販賣第二級毒品之
    未遂犯，惟該次係警方授意交易第二級毒品，實際上證人乙○○並無買受之真意
    ，買賣之意思無從合致，要難認被告有販賣之行為，則該次應僅構成意圖販賣而
    持有第二級毒品之罪（不另論罪，有如前述），要難認係構成販賣第二級毒品之
    未遂犯，公訴人認構成未遂犯，尚有未洽。又被告因違反麻醉藥品管理條例案件
    ，經法院判處有期徒刑九月確定，入監服刑中，復因違反麻醉藥品管理條例、藥
    事法案件分別經法院判處有期徒刑五年六月、八月確定，更定應執行刑六年八月
    ，經假釋出獄後又撤銷假釋，有台灣嘉義地方法院檢察署刑案資料查註紀錄表在
    卷可按，現在執行上開有期徒刑之殘刑，公訴人認被告違反麻醉藥品管理條例，
    經法院判處有期徒刑九月確定部分，業於八十五年六月四日執行完畢，認構成累
    犯，亦有未洽，併此敘明。
三、據上論斷，應依刑事訴訟法第二百九十九條第一項前段，毒品危害防制條例第四
    條第二項、第十八條第一項前段、第十九條第一項，刑法第十一條前段、第五十
    六條、第三十八條第一項第二款，判決如主文。
本案經檢察官林俊良到庭執行職務
中    華    民    國      八十九      年      十一      月    二十九    日
                                臺灣嘉義地方法院刑事第三庭
                                            法  官  洪  秀  一
如不服本判決，應於判決送達後十日內，向本院提出上訴狀。
右正本證明與原本無異。
中    華    民    國      八十九      年      十一      月    二十九    日
                                            書記官  陳  湘  蓉
附  表：
┌──┬────────┬────────┬───┬────┬─────┐
│編號│交  易  時  間  │交  易  地  點  │買受人│交易數量│交易價格  │
│    │                │                │      │        │(新台幣)  │
├──┼────────┼────────┼───┼────┼─────┤
│一  │八十九年七月中旬│嘉義縣大林鎮    │甲○○│一包    │一千元    │
│    │某日下午二時許  │大林國中前      │      │        │          │
├──┼────────┼────────┼───┼────┼─────┤
│二  │八十九年八月十一│嘉義縣大林鎮    │乙○○│一包    │一千元    │
│    │日晚上十時許    │大林糖廠公園內  │      │        │          │
├──┼────────┼────────┼───┼────┼─────┤
│三  │八十九年八月十二│嘉義縣大林鎮    │甲○○│一包    │一千元    │
│    │日下午五時三十分│大林國中前      │      │        │          │
│    │許              │                │      │        │          │
├──┼────────┼────────┼───┼────┼─────┤
│四  │八十九年八月十四│雲林縣斗南鎮尚義│戊○○│一包    │二千元    │
│    │日上午九時許│村戊○○住處    │      │        │          │
└──┴────────┴────────┴───┴────┴─────┘
附錄法條：
毒品危害防制條例第四條第二項
製造、運輸、販賣第二級毒品者，處無期徒刑或七年以上有期徒刑，得併科新臺幣七
百萬元以下罰金。


司法院資訊處製作；財團法人民間司法改革基金會備份。
